臺灣高等法院刑事裁定               100年度毒抗字第252號
抗  告  人
即  被  告  洪秀惠
上列抗告人因違反毒品危害防制條例案件，不服臺灣板橋地方法
院，中華民國100 年6 月13日，100 年度毒聲字第545 號裁定（
偵查案號：100 年度毒偵字第3755號），提起抗告，本院裁定如
下：
    主  文
抗告駁回。
    理  由
一、原裁定意旨略以：被告洪秀惠於民國100 年1 月17日下午某
    時，在新北市○○區○○街93號居所內，以將甲基安非他命
    置於吸食器內加熱燒烤吸食煙霧之方式，施用第二級毒品甲
    基安非他命，嗣為警於100 年1 月17日22時10分許，在其上
    開居所查獲。被告前揭犯行，業據被告於警詢、偵訊時坦承
    不諱，且經將被告查獲後所採集之尿液送驗結果，係呈甲基
    安非他命陽性反應，有臺灣檢驗科技股份有限公司100 年2
    月8 日濫用藥物檢驗報告、新北市政府警察局新莊分局偵辦
    毒品案件尿液代碼表各1 份在卷可考，足認被告施用第二級
    毒品犯行明確，且被告前無經觀察勒戒、強制戒治執行完畢
    之紀錄，有臺灣高等法院被告前案紀錄表附卷可參。從而，
    檢察官據此聲請將被告送勒戒處所觀察、勒戒，並無不合，
    應予准許等語。
二、抗告意旨略以：被告前因車禍致不能於行，適逢遭鄰居瞞騙
    ，誤信安非他命能治百病而取之施用，然被告家庭經濟不佳
    ，需靠打零工扶養年邁雙親及殘障幼女，目前已知悔悟，懇
    請給予改過自新的機會，撤銷原裁定云云。
三、按「（第2 項）施用第二級毒品者，處3 年以下有期徒刑」
    ；「犯第10條之罪者，檢察官應聲請法院裁定，令被告入勒
    戒處所觀察、勒戒，其期間不得逾2 月」，毒品危害防制條
    例第10條第2項、第20條第1 項分別定有明文。
四、經查：按毒品危害防制條例所規定之觀察勒戒，其立法意旨
    在幫助施用毒品者戒毒，性質非屬懲戒行為人，而係保安處
    分，其目的係在戒除行為人施用毒品身癮及心癮之措施。且
    觀察勒戒係導入一療程觀念，針對受處分人將來之危險所為
    預防、矯治措施之保安處分，以達教化與治療之目的。本件
    被告洪秀惠對於其施用毒品之犯行已坦承不諱，且有其尿液
    毒品鑑定報告可資佐證，被告即有施以觀察勒戒之必要。至
    於被告主張因病誤用、須扶養年邁雙親及殘障幼女、已知悔
    悟云云，核非法院為本案裁定時所應斟酌之事項。是本件抗
    告為無理由，應予駁回。
五、據上論斷，應依刑事訴訟法第412 條，裁定如主文。
中    華    民    國   100    年    8     月    18    日
                  刑事第九庭  審判長法  官  陳貽男
                                    法  官  蔡守訓
                                    法  官  許必奇
以上正本證明與原本無異。
不得再抗告。
                                    書記官  楊品璇
中    華    民    國   100    年    8     月    19    日